臺灣高等法院刑事判決
108年度上訴字第2853號
上  訴  人  
即  被  告  張修輝


指定辯護人  本院公設辯護人戴遐齡
上列上訴人因毒品危害防制條例案件，不服臺灣桃園地方法院10
7年度訴字第1144號，中華民國108年5月20日第一審判決（起訴
案號：臺灣桃園地方檢察署107年度偵字第29321號、107年度偵
字第29322號、107年度偵字第33079號、107年度偵字第33080號
），提起上訴，本院判決如下：
    主  文
上訴駁回。
    犯罪事實
一、張修輝明知甲基安非他命係毒品危害防制條例所列管之第二
    級毒品，未經許可不得販賣，竟基於販賣第二級毒品以營利
    之犯意，以其持用如附表二編號1所示門號0000000000號行
    動電話為聯絡工具，分別於附表一編號1至11所示之時間、
    地點及交易方式，與各該買受人電話聯繫第一或第二級毒品
    交易後，並以附表一編號1至11所示之價格、數量，販賣交
    付第二級毒品以營利（販賣時間、地點、毒品數量、價格、
    交易方式，詳如附表一所示）。嗣經警對前述行動電話實施
    通訊監察，並於民國107年11月8日上午8時30分許至張修輝
    位於桃園市○鎮區○○路000巷0號住處執行搜索，查悉上情，
    並扣得其所有供其聯繫、記錄本案販賣甲基安非他命事宜使
    用之附表二所示之物。
二、案經桃園市政府警察局移送臺灣桃園地方檢察署檢察官偵查
    起訴。
    理  由
壹、程序事項
　　本案據以認定上訴人即被告張修輝犯罪之供述證據，檢察官
    、被告及其辯護人均同意作為證據，且在本院言詞辯論終結
    前均未就證據能力部分聲明異議（見本院卷第61頁至64頁及
    第235頁至242頁），復經本院審酌認該等證據之作成無違法
    、不當或顯不可信之情況，亦屬陳述者所為知覺體驗之內容
    並非傳聞；而非供述證據亦非公務員違背法定程序所取得，
    依刑事訴訟法第158條之4反面解釋、第159條至第159條之5
    之規定，均有證據能力，合先敘明。
貳、實體事項
一、認定犯罪事實所憑之證據及理由：
 ㈠上開犯罪事實，業據被告於警詢、偵查、原審羈押訊問、準備
   程序、審理及本院準備程序及審理時坦認不諱【見臺灣桃園
   地方檢察署107年度偵字第29322號偵查卷宗（下稱107偵2932
   2卷）第5至6頁、第7頁反面至第8頁、第13頁反面至第15頁反
   面、第17頁反面至第18頁反面、第21頁至第21頁反面、第241
   頁反面至第243頁反面；原審107年度訴字第1144號刑事卷宗
   （下稱原審訴字卷）第24頁反面至第25頁反面、第56頁反面
   至第58頁、第105頁及本院卷第61頁及246頁】，核與證人詹
   龍湖（原名詹勝喆）、陳聯楨、蕭慶松、黃康榮、周曼華於
   警詢及偵訊時證述之情節大致相符（見107偵29322卷第50頁
   反面、第52頁反面、第84至85頁、第140頁反面、第158至159
   頁、第211頁反面至第212頁、第226頁反面至第227頁、第230
   頁反面、第234頁至第234頁反面、第263頁），並有附表一編
   號1至11所示之通訊監察譯文、通訊軟體LINE對話翻拍照片附
   卷可參【見臺灣桃園地方檢察署107年度偵字第29321號偵查
   卷宗（下稱107偵29321卷）第35頁至第35頁反面；107偵2932
   2卷第57頁至第58頁反面、第142至143頁、第245頁至第246頁
   反面】，另有扣案如附表二編號1至2所示之物可資佐證，堪
   認被告確有於附表一編號1至11所示之時、地，以附表一編號
   1至11所示之價格，販賣交付第二級毒品甲基安非他命與附表
   一編號1至11所示之人無誤。
 ㈡販賣毒品者主觀上是否具有營利之意圖，係存在於販毒者內心
   之事實，法院於審判時除可依憑具體證據資料（如被告之自
   白、證人之陳述或帳冊資料等）加以認定外，尚非不得參酌
   販賣毒品行為之本質暨其他相關情況證據資料，本諸社會常
   情及經驗、論理法則詳加剖析認定。而毒品非法交易，向為
   政府查禁森嚴，且重罰不寬貸，乃一般人所明知，衡諸常情
   ，倘非有利可圖，絕無平白甘冒被重罰高度風險之理，除別
   有事證可認係按同一價量委買、轉售或無償贈與外，應認販
   賣之人確有牟利之意圖。查被告於原審中供稱:販賣附表一編
   號1至3所示之甲基安非他命與詹龍湖，1公克賺新臺幣（下同
   ）280元左右；販賣附表一編號4至6所示之甲基安非他命與陳
   聯楨，每次獲利900元至1,000元；販賣附表一編號7所示之甲
   基安非他命與蕭慶松，賺700元左右；販賣附表一編號8所示
   之甲基安非他命與黃康榮，賺400多元、販賣附表一編號9所
   示之甲基安非他命與黃康榮，賺200多元；販賣附表一編號10
   至11所示之甲基安非他命與周曼華，預計賺1,000元上下等語
   明確（見原審訴字卷第24頁反面至第25頁反面、第58頁），
   又被告與上開買受人並非至親，如無利潤可圖，當無不斷與
   各該買受人通訊往來，並甘冒查獲風險而奔波拿取現金及進
   行毒品交易。準此，被告於附表一所示販售毒品之行為，確
   有為自己牟利之意圖，殆無疑義。
㈢綜上所述，被告之任意性自白經上開證據補強，應與事實相符
  。本案事證明確，被告之犯行實堪認定，應依法論科。
二、論罪
 ㈠查被告行為後，毒品危害防制條例業經總統以109年1月15日華
   總一義字第10900004091號令修正公布，自同年7月15日起生
   效施行。其中：
　⒈修正前該條例第4條第2項之規定該條項規定：「製造、運輸
    、販賣第二級毒品者，處無期徒刑或7年以上有期徒刑，得
    併科新臺幣1千萬元以下罰金。」修正後則規定：「製造、
    運輸、販賣第二級毒品者，處無期徒刑或10年以上有期徒刑
    ，得併科新臺幣1千5百萬元以下罰金。」，而有提高法定刑
    度。比較修正前、後販賣第二級毒品罪刑度，以行為時即修
    正前之規定較有利於被告。
　⒉修正前該條例第17條第2項原規定：「犯第4條至第8條之罪於
    偵查及審判中均自白者，減輕其刑」；修正後毒品危害防制
    條例第17條第2項則規定：「犯第4條至第8條之罪於偵查及
    歷次審判中均自白者，減輕其刑」，所增加須於「歷次」審
    判中均自白始得減輕之要件，較修正前之規定不利被告。
　⒊經綜合比較結果，依刑法第2條第1項前段規定，自應適用行
    為時即修正前毒品危害防制條例第4條第2項及第17條第2項
    之規定。
 ㈡按甲基安非他命屬毒品危害防制條例第2條第2項第2款所定之
   第二級毒品，不得非法持有、販賣。核被告如附表一編號1至
   11所示行為，均係犯修正前毒品危害防制條例第4條第2項之
   販賣第二級毒品罪。被告販賣甲基安非他命前意圖販賣而持
   有及持有甲基安非他命之低度行為，為其事後販賣之高度行
   為所吸收，不另論罪。被告所犯上開11罪間，犯意各別，行
   為互殊，應予分論併罰。
 ㈢按犯第4條至第8條之罪於偵查及審判中均自白者，減輕其刑，
   修正前毒品危害防制條例第17條第2項定有明文。經查，被告
   於警詢、偵查、原審及本院審理中，就其販賣第二級毒品甲
   基安非他命與詹龍湖、陳聯楨、蕭慶松、黃康榮、周曼華之
   犯行自白犯罪，詳如前述，揆諸前開說明，爰依修正前毒品
   危害防制條例第17條第2項規定，減輕其刑。
 ㈣販毒本為法之所禁，染毒更令人捨身敗家，毒品危害防制條例
   之特別法制定本旨即在遏止毒品擴散，是就被告販賣如附表
   一編號1-11所示第二級毒品、數量、金額及所得等情交互審
   視，及此部分犯罪均已依毒品危害防制條例第17條第2項減輕
   其刑；又無例外特殊之原因可認予法定低度刑期宣告仍顯失
   平衡，猶嫌過重之情狀，是礙難依刑法第59條之規定再酌減
   輕之。
 ㈤按毒品危害防制條例第17條第1項規定所稱之「供出毒品來源
   ，因而查獲其他正犯或共犯者」，係指犯罪行為人供出與「
   本案」毒品來源有關之其他正犯或共犯資料，使調查或偵查
   犯罪之公務員得據以對之發動調查或偵查程序，並因此而確
   實查獲其人、其犯行者，始足該當，倘僅具開始或移送偵查
   之有嫌疑而已，即與本條項所指之「查獲」不侔。又所謂確
   實查獲其人、其犯行者，雖不以達有罪認定之已無合理懷疑
   存在之程度為必要，必也至少已臻至起訴門檻（最高法院102
   年度台上字第3494號、103年度台上字第1005號判決意旨參照
   ）。至最高法院109年度台上字第2888號判決雖以:「所謂『因
   而查獲』之『查獲』係屬偵查機關之權限，而查獲之『屬實』與否
   ，則為法院職權認定之事項，應由法院做最後審查並決定其
   真實性。換言之，『查獲』與『屬實』應分別由偵查機關及事實
   審法院分工合作，即對於被告揭發或提供毒品來源之重要線
   索，應交由相對應之偵查機關負責調查核實，而法院原則上
   不問該被舉發案件進行程度如何，應根據偵查機關已蒐集之
   證據綜合判斷有無『因而查獲』之事實，不以偵查結論作為查
   獲屬實與否之絕對依據。是倘若偵查機關已說明尚未能查明
   被告舉發之毒品來源，或根本無從查證者，為避免拖延訴訟
   ，法院自可不待偵辦結果即認定並無『因而查獲』」等旨。究
   其文義係謂法院得依偵查機關已蒐集之證據自行認定被告供
   出之來源者，以明查獲屬實與否，雖不以偵查結論之起訴書
   或不起訴處分書為唯一依據，但偵查機關表明未能查獲或無
   從查證，法院應不待偵查結果以未到達起訴門檻而自為並無
   查獲之認定，並無蘊含法院得無視檢察官已就經供出為毒品
   來源者所為之不起訴處分，仍自行審認查獲之旨。蓋檢察官
   就毒品來源者之不起訴處分已明示不符起訴門檻，法院自不
   宜為相左之認定，且如法院得異與檢察官不起訴處分而為決
   定，不啻改變先前起訴門檻之見解，然此判決並未持法院得
   異於偵查機關而自為判認之見解，否則應循法院組織法第51
   條之1以下之規定提案至刑事大法庭審理。今被告雖於警詢及
   偵查中供出本案販賣第二級毒品來源為「詹勝喆」（見107偵
   29322卷第4頁、第270頁），然詹龍湖販賣甲基安非他命毒品
   案件經臺灣桃園地方檢察署檢察官不起訴處分，並未據被告
   之供述因而查獲毒品來源乙情，有臺灣桃園地方檢察署109年
   7月4日109年度偵字第10540號不起訴處分書1份附卷可參（見
   本院卷第169至172頁），自無適用毒品危害防制條例第17條
   第1項減免刑責之餘地，附此敘明。
參、駁回上訴之理由
一、原審以被告如附表一編號1-11所示犯行事證明確，適用毒品
    危害防制條例第4條第2項（修正前）、第8條第1項、第17條
    第2項（修正前）、第18條第1項、第19條第1項，刑法第11
    條、第51條第5款等規定，審酌被告無視政府推動之禁毒政
    策，明知毒品甲基安非他命戕害國人身心健康，竟販賣第二
    級毒品甲基安非他命與詹龍湖、陳聯楨、蕭慶松、黃康榮、
    周曼華等5人，戕害國民身心健康，嚴重危害社會治安，應
    予嚴懲；惟念其犯後尚能坦承犯行，態度勉可，各次販賣甲
    基安非他命之數量、金額均非鉅，其犯行所生損害，與中、
    大盤販毒毒梟有異，兼衡被告自陳高中肄業之智識程度、現
    從事土地仲介、房屋買賣、月薪約30,000元、與母親、妻小
    同住之家庭生活經濟狀況等一切情狀（見原審訴字卷第105
    頁），分別量處如附表一編號1-11所示之刑，並詳予說明：
　㈠按數罪併罰，分別宣告多數有期徒刑者，於各刑中之最長期
    以上，各刑合併之刑期以下，定其刑期，但不得逾30年，刑
    法第51條第5款定有明文。乃因刑罰之科處，應以行為人之
    責任為基礎，考量人之生命有限，刑罰對被告造成之痛苦程
    度，係以刑度增加而生加乘成效果，而非等比方式增加，如
    以實質累加方式執行，刑責恐將偏重過苛，不符現代刑事政
    策及刑罰之社會功能，故透過定應執行刑程式，採限制加重
    原則，授權法官綜合斟酌被告犯罪行為之不法與罪責程度、
    各罪彼此間之關聯性（例如數罪犯罪時間、空間、各行為所
    侵害法益之專屬性或同一性、數罪對法益侵害之加重效應等
    ）、數罪所反應被告人格特性與傾向、對被告施以矯正之必
    要性等，妥適裁量最終具體應實現之刑罰，以符罪責相當之
    要求。因此，法院於酌定執行刑時，應體察法律恤刑之目的
    ，為妥適之裁量，俾符合實質平等原則（最高法院105年度
    台抗字第626號裁定意旨參照）。而認被告所犯如附表一各
    編號所示販賣第二級毒品犯行，罪名相同，且犯罪時間密集
    分布於107年7月至同年9月之間，且販賣對象則為詹龍湖、
    陳聯楨、蕭慶松、黃康榮、周曼華等5人，犯罪時間及犯罪
    所侵害法益之專屬性或同一性尚屬集中，且犯罪手法類似；
    如以實質累加之方式定應執行刑，處罰之刑度顯將超過其行
    為之不法內涵，而違反罪責原則，揆諸前揭判決意旨，依多
    數犯罪責任遞減原則，就被告所犯各罪，定應執行刑有期徒
    刑7年，以資懲儆。
 ㈡ 沒收部分
  1.供犯罪所用之物
    扣案如附表二編號1所示之行動電話1支（含SIM卡1張）、編
    號2所示之帳冊1本，分別為被告所有供其聯繫、記錄本案販
    賣第二級毒品犯行所用，業據被告供承明確（見原審訴字卷
    第58頁），爰依毒品危害防制條例第19條第1項之規定，宣
    告沒收。
  2.販賣毒品所得
  ⑴被告於附表一編號1至9所示之時、地，販賣第二級毒品甲基
    安非他命與詹龍湖、陳聯楨、蕭慶松、黃康榮，各收取如附
    表一編號1至9所示之對價，固未扣案，然屬被告犯罪所得之
    物，爰依刑法第38條之1第1項前段、第3項規定，於被告各
    次販賣毒品之罪刑項下宣告沒收之，於全部或一部不能沒收
    或不宜執行沒收時，追徵其價額。
  ⑵關於被告如附表一編號10至11所示販賣甲基安非他命與周曼
    華部分，被告於原審訊問時供稱：周曼華未給付附表一編號
    10至11所示甲基安非他命之價金等語（見原審訴字卷第25頁
    ），核與證人周曼華於偵訊時之證述相符（見107偵23922卷
    第226頁反面至第227頁），此外，卷內復查無事證證明周曼
    華確實有交付附表一編號10至11所示之價金與被告，應認被
    告尚未收取附表一編號10至11所示之販賣毒品款項，故不予
    宣告沒收。
  3.至附表三所示之物，因與被告本案販賣第二級毒品案件無關
    ，不於本案併予宣告沒收，附此敘明。
二、本院經核原審認事用法均無違誤，且被告犯行之科刑情狀，
    與原審審理時亦無何具體改變，足認原審量刑要屬允當，所
    為沒收亦為適洽。另毒品危害防制條例業已修正，原審未及
    審究，然經比較適用後仍以行為時即修正前之毒品危害防制
    條例論處，此經本院補充如上。被告上訴主張原審量刑過重
    。然按刑之量定，為求個案裁判之妥當性，法律賦予法院裁
    量之權，量刑輕重，屬為裁判之事實審法院得依職權自由裁
    量之事項，苟其量刑已以行為人之責任為基礎，並斟酌刑法
    第57條各款所列情狀，在法定刑度內，酌量科刑，如無偏執
    一端，致明顯失出失入情形，上級審法院即不得單就量刑部
    分遽指為不當或違法。又量刑之輕重，係屬事實審法院得依
    職權自由裁量之事項，苟於量刑時，已依行為人之責任為基
    礎，並斟酌刑法第57條各款所列情狀，而未逾越法定範圍，
    又未濫用其職權，即不得遽指為違法（最高法院72年台上字
    第6696號判例要旨參照）。查本件原審就被告所犯如附表一
    編號1-11所示之量刑責任基礎，已於原判決理由中說明審酌
    被告此等犯行所生之危害、被告之犯罪手段、犯罪後態度、
    販賣毒品犯行次數、數量、金額及所得，兼以其生活狀況、
    智識程度等一切情狀。且被告所犯如附表一所示之11罪其宣
    告刑累加為有期徒刑38年10月，執行刑僅諭知有期徒刑7年
    。本院綜合上開各項量刑審酌事由而為整體評價，認原審判
    處被告量刑均無過重或不當。另被告請求再依刑法第59條酌
    減及毒品危害防制條例第17條第1項減輕，殊無可取，茲已
    論述如前。準此，原審就刑罰裁量職權之行使，既未逾越法
    律所規定之範圍，亦無濫用權限之情形，尚難認其量刑有何
    不當，並無量刑過重或違反罪刑相當、比例原則及公平原則
    之情形，被告上訴無理由，應予駁回。
肆、適用的法律：刑事訴訟法第368條。
本案經檢察官賴謝銓提起公訴，檢察官越方如到庭執行職務。
中　　華　　民　　國　　109 　年　　10　　月　　27　　日
                  刑事第二十三庭審判長法　官  許永煌
                                      法　官  雷淑雯
                                      法　官  吳定亞
以上正本證明與原本無異。
如不服本判決，應於收受送達後20日內向本院提出上訴書狀，其
未敘述上訴之理由者並得於提起上訴後20日內向本院補提理由書
（均須按他造當事人之人數附繕本）「切勿逕送上級法院」。
                                      書記官  郭侑靜
中　　華　　民　　國　　109 　年　　10　　月　　27　　日
附表一：
編號 交易對象 交易時間 交易地點  交易方式 通訊監察譯文 罪名及宣告刑（含沒收） 1 （即起訴書附表1 編號9） 詹龍湖 107 年7 月13日晚間7時11分許 桃園市○鎮區○○街00巷00號 張修輝以其持用之門號0000000000號行動電話與詹龍湖所持用之門號0000000000號行動電話聯絡購毒事宜，張修輝於左揭時間、地點，以新臺幣(下同)1,000 元之代價販賣交付甲基安非他命1 包（重量1 公克）與詹龍湖。 編號9-3 至9-4 （見107 偵29321 卷第35頁） 張修輝販賣第二級毒品，處有期徒刑參年陸月。扣案如附表二所示之物均沒收；未扣案之犯罪所得新臺幣壹仟元沒收，於全部或一部不能沒收或不宜執行沒收時，追徵其價額。  2 （即起訴書附表1 編號10） 詹龍湖 107 年7 月17日晚間6時22分許 桃園市○鎮區○○路000巷0號 張修輝以其持用之門號0000000000號行動電話與詹龍湖所持用之門號0000000000號行動電話聯絡購毒事宜，張修輝於左揭時間、地點，以1,000 元之代價販賣交付甲基安非他命1 包（重量1 公克）與詹龍湖。 編號9-5 至9-7（見107 偵29321 卷第35頁至第35頁反面） 張修輝販賣第二級毒品，處有期徒刑參年陸月。扣案如附表二所示之物均沒收；未扣案之犯罪所得新臺幣壹仟元沒收，於全部或一部不能沒收或不宜執行沒收時，追徵其價額。  3 （即起訴書附表1 編號11） 詹龍湖 107 年7 月20日晚間9時40分許 桃園市○鎮區○○路000 巷0 號 張修輝以其持用之門號0000000000號行動電話與詹龍湖所持用之門號0000000000號行動電話聯絡購毒事宜，張修輝於左揭時間、地點，以1,000 元之代價販賣交付甲基安非他命1 包（重量1 公克）與詹龍湖。 編號9-10（見107 偵29321卷第35頁反面） 張修輝販賣第二級毒品，處有期徒刑參年陸月。扣案如附表二所示之物均沒收；未扣案之犯罪所得新臺幣壹仟元沒收，於全部或一部不能沒收或不宜執行沒收時，追徵其價額。  4 （即起訴書附表1 編號4） 陳聯楨 107 年9 月6 日下午 1時13分許 桃園市○鎮區○○路00號 張修輝以其持用之門號0000000000號行動電話與陳聯楨所持用之門號0000000000號行動電話聯絡購毒事宜，張修輝於左揭時間、地點，以2,500 元之代價販賣交付甲基安非他命1 包（重量約2 公克）與陳聯楨。 編號5-1 至 5-2（見107 偵29322 卷第245 頁） 張修輝販賣第二級毒品，處有期徒刑參年柒月。扣案如附表二所示之物均沒收；未扣案之犯罪所得新臺幣貳仟伍佰元沒收，於全部或一部不能沒收或不宜執行沒收時，追徵其價額。  5 （即起訴書附表1 編號5） 陳聯楨 107 年9 月14日晚間11時4分許 桃園市○鎮區○○路00號 張修輝以其持用之門號0000000000號行動電話與陳聯楨所持用之門號0000000000號行動電話聯絡購毒事宜，張修輝於左揭時間、地點，以2,500 元之代價販賣交付甲基安非他命1 包（重量約2 公克）與陳聯楨。 編號5-3 至 5-5（見107 偵29322 卷第245 頁） 張修輝販賣第二級毒品，處有期徒刑參年柒月。扣案如附表二所示之物均沒收；未扣案之犯罪所得新臺幣貳仟伍佰元沒收，於全部或一部不能沒收或不宜執行沒收時，追徵其價額。  6 （即起訴書附表1 編號 6） 陳聯楨 107 年9 月30日凌晨0時17分許 桃園市○鎮區○○路00號 張修輝以其持用之門號0000000000號行動電話與陳聯楨所持用之門號0000000000號行動電話聯絡購毒事宜，張修輝於左揭時間、地點，以2,500 元之代價販賣交付甲基安非他命1 包（重量約2 公克）與陳聯楨。 編號5-8 至 5-9（見107 偵27322 卷第245 頁反面） 張修輝販賣第二級毒品，處有期徒刑參年柒月。扣案如附表二所示之物均沒收；未扣案之犯罪所得新臺幣貳仟伍佰元沒收，於全部或一部不能沒收或不宜執行沒收時，追徵其價額。  7 （即起訴書附表1 編號3） 蕭慶松 107 年9 月10日晚間8時9分許 桃園市○鎮區○○路000巷0號 張修輝以其持用之門號0000000000號行動電話與蕭慶松所持用之門號0000000000號行動電話聯絡購毒事宜，張修輝於左揭時間、地點，以1,500 元之代價販賣交付甲基安非他命1 包（重量1 公克）與蕭慶松。 編號4-3 至 4-4（見107 偵27322 卷第142 頁） 張修輝販賣第二級毒品，處有期徒刑參年陸月。扣案如附表二所示之物均沒收；未扣案之犯罪所得新臺幣壹仟伍佰元沒收，於全部或一部不能沒收或不宜執行沒收時，追徵其價額。  8 （即起訴書附表1 編號 1） 黃康榮 107 年9 月11日下午3時6 分許 桃園市○鎮區○○路○○段000 號 張修輝以其持用之門號0000000000號行動電話與黃康榮所持用之門號0000000000號行動電話聯絡購毒事宜，張修輝於左揭時間、地點，以2,000 元之代價販賣交付甲基安非他命1 包（重量2 公克）與黃康榮。 編號1-1至1-4（見107 偵27322 卷第57頁） 張修輝販賣第二級毒品，處有期徒刑參年柒月。扣案如附表二所示之物均沒收；未扣案之犯罪所得新臺幣貳仟元沒收，於全部或一部不能沒收或不宜執行沒收時，追徵其價額。  9 （即起訴書附表1 編號2） 黃康榮 107 年9 月30日下午5時21分許 桃園市○鎮區○○路000巷0號 張修輝以其持用之門號0000000000號行動電話與黃康榮所持用之門號0000000000號行動電話聯絡購毒事宜，張修輝於左揭時間、地點，以1,000 元之代價販賣交付甲基安非他命1 包（重量1 公克）與黃康榮。 編號1-10至1-12 （見107偵27322 卷第58頁至第58頁反面） 張修輝販賣第二級毒品，處有期徒刑參年陸月。扣案如附表二所示之物均沒收；未扣案之犯罪所得新臺幣壹仟元沒收，於全部或一部不能沒收或不宜執行沒收時，追徵其價額。  10（即起訴書附表1 編號 7） 周曼華 107 年9 月13日晚間10時21分許 桃園市○鎮區○○路○○○段000巷00弄0 ○0 號4 樓樓下 張修輝以其持用之門號0000000000號行動電話與周曼華所持用之門號0000000000號行動電話聯絡購毒事宜，張修輝於左揭時間、地點，以2,000 元之代價販賣交付甲基安非他命1 包（重量1 公克）與周曼華，惟該次價金尚未收取。 編號6-1 至6-4（見107 偵27322 卷第245 頁反面至第246 頁） 張修輝販賣第二級毒品，處有期徒刑參年陸月。扣案如附表二所示之物均沒收。 11（即起訴書附表1 編號 8） 周曼華 107 年9 月15日晚間10時35分許 桃園市○鎮區○○路○○○段000巷00弄0 ○0 號4 樓樓下 張修輝以其持用之門號0000000000號行動電話與周曼華所持用之門號0000000000號行動電話聯絡購毒事宜，張修輝於左揭時間、地點，以2,000 元之代價販賣交付甲基安非他命1 包（重量1 公克）與周曼華，惟該次價金尚未收取。 編號6-5 至 6-7（見107 偵27322 卷第246 頁） 張修輝販賣第二級毒品，處有期徒刑參年陸月。扣案如附表二所示之物均沒收。 
附表二：
編號 扣押物品名稱 數量 1 行動電話（門號0000000000號SIM 卡1 張）（IMEI碼000000000000000 號） 1支 2 帳冊 1本 
附表三：
扣押物品名稱 數量 甲基安非他命（毛重1.96公克） 2包 
附錄：本案論罪科刑法條全文
修正前毒品危害防制條例第4條第2項
製造、運輸、販賣第一級毒品者，處死刑或無期徒刑；處無期徒
刑者，得併科新臺幣2 千萬元以下罰金。
製造、運輸、販賣第二級毒品者，處無期徒刑或7 年以上有期徒
刑，得併科新臺幣1 千萬元以下罰金。
製造、運輸、販賣第三級毒品者，處7 年以上有期徒刑，得併科
新臺幣7 百萬元以下罰金。
製造、運輸、販賣第四級毒品者，處5 年以上12年以下有期徒刑
，得併科新臺幣3 百萬元以下罰金。
製造、運輸、販賣專供製造或施用毒品之器具者，處1 年以上7
年以下有期徒刑，得併科新臺幣1 百萬元以下罰金。
前五項之未遂犯罰之。